臺灣新竹地方法院刑事宣示判決筆錄　　　　95年度訴字第45號
公　訴　人　臺灣新竹地方法院檢察署檢察官
被　　　告　丙○○
　　　　　　乙○○
　　　　　　丁○○
共　　　同
選任辯護人　李文傑律師
被　　　告　戊○○
選任辯護人　張志新律師
被　　　告　甲○○
選任辯護人　龍其祥律師
上列被告等因貪污等案件，經檢察官提起公訴（93年度偵字第38
52號）後，聲請改依協商程序而為判決，本院於中華民國96年7
月12日下午5時在本院刑事第8法庭宣示判決，出席職員如下：
法官起立朗讀判決主文、犯罪事實要旨、處罰條文及告以上訴限
制、期間並提出上訴狀之法院，且諭知記載其內容：
一、主  文：
    丙○○、乙○○、丁○○、戊○○共同公務員明知為不實事
    項，而登載於職務上所掌之公文書，足以生損害於公眾及他
    人，各處有期徒刑壹年肆月。均緩刑年。
    甲○○共同公務員明知為不實事項，而登載於職務上所掌之
    公文書，足以生損害於公眾及他人，處有期徒刑壹年貳月。
    緩刑貳年。
二、犯罪事實要旨：
    丙○○自民國83年2 月間起，至87年2 月間止，擔任新竹縣
    寶山鄉鄉長一職，乙○○自86年3月間起，至88年1月間止，
    擔任寶山鄉公所建設課長一職，丁○○係雙枝營造有限公司
    實際業務負責人，前於86年11月28日，向寶山鄉公所承包施
    作「雙園路葫蘆肚土地公廟遷移工程」，甲○○、戊○○分
    別為天勤工程顧問有限公司技師及工程師，前於86年11月間
    ，負責該公司向寶山鄉公所承包上開土地公廟遷移工程之設
    計及監造業務。緣於86年8月間，新竹縣寶山鄉公所進行寶
    山鄉○○路道路拓寬工程時，因拓寬道路預定地上有未取得
    建造及使用執照之「葫蘆肚福德祠」，而依據臺灣省政府訂
    頒，並自85年3 月15日起實施之「臺灣省土地徵收核發獎勵
    金、補助金及救濟金要點」規定，因該座福德祠屬無法提出
    合法建築物證明文件之建築改良物，須於限期內自行拆遷，
    始得按合法建築物補償標準70％發給拆遷救濟金，同時加發
    拆遷救濟金額30％之自動拆遷獎勵金，另依據86年間所適用
    之「新竹縣辦理公共工程拆除建築改良物查估補償辦法」，
    亦無得以全數補助寺廟拆遷費用之相關規定，詎丙○○與福
    德祠委員兼總幹事江為標，因該寺廟為地方民眾信仰中心，
    恐若依規拆除將引發民眾抗爭，且為求行政程序簡便，竟由
    丙○○私下承諾將由寶山鄉公所給予該座福德祠遷移補償費
    新臺幣（下同）40萬元，江為標得其承諾後，再未取得上開
    補償款前，即自行僱請宏明樓房遷移工程行負責人涂明山，
    進行該座福德祠主體遷移工程，另亦僱請江為鎮、江為振、
    鍾煥清、江添霖、呂學銓等人，進行遷移後整修工程，並於
    87年初竣工，總花費為47萬940元。嗣於86年11月間，丙○○為履行承諾補償遷移費用，明知該座福德祠主體遷移工程
    ，業由江為標自行僱工完成，竟指示知情之乙○○及寶山鄉
    公所建設課技士劉邦為（已歿）等人，虛偽辦理「雙園路葫
    蘆肚土地公廟遷移工程」比價及發包作業，更以上開遷移工
    程之名義，辦理新竹縣寶山鄉公所87年度總預算第1 次追加
    預算程序，藉此取得工程預算經費，而丁○○、甲○○、戊○○等人，亦均知該座福德祠遷移工程幾近完工，竟仍配合
    丙○○、乙○○、劉邦為等人，辦理該遷移工程之比價、簽
    約、設計、監造等程序，並虛偽製成「雙園路葫蘆肚土地公
    廟遷移工程」比價紀錄表、營繕工程比價請示單、工程合約
    （含契約、合約保證書、工程估價單、單價分析表）、設計
    預算書（含工程預算書、單價分析表、數量計算表、工程平
    面圖）、竣工結算書（含營繕工程結算驗收證明書、結算明
    細表、數量計算表、開工報告表、竣工報告表、工程保固切
    結、營繕工程驗收紀錄）等書件，再於87年1 月間，另由技
    士劉邦為製作寶山鄉公所動支經費請示單，辦理上開土地公
    廟遷移工程支出及預算經費核銷事宜，俟取得總工程款35萬
    2368元（含工程費32萬9000元、工程管理費1 萬2880元、設
    計監造費1 萬248元、空氣污染防制費120元），即由丁○○
    將工程費32萬9000元，轉交江為標收執，並另由天勤工程顧
    問有限公司，取得設計監造費1萬248元，足生損害於寶山鄉
    公所辦理工程發包、驗收及預算經費核銷之正確性。
三、處罰條文：
    刑法第213條。
四、附記事項：
    被告戊○○應於96年7月12日前捐款5萬元予指定之公益團體
    （業於96年7月10日捐款予新竹市私立愛恆啟智中心，有郵
    政跨行匯款申請書影本乙紙附於本院卷可查）。
五、協商判決除有刑事訴訟法第455條之4第1項第1款於本訊問程
    序終結前，被告撤銷協商合意或檢察官撤回協商聲請者；第
    2款被告協商之意思非出於自由意志者；第4款被告所犯之罪
    非第455條之2第1項所定得以協商判決者；第6款被告有其他
    較重之裁判上一罪之犯罪事實者；第7款法院認應諭知免刑
    或免訴、不受理者情形之一，及違反同條第2項「法院應於
    協商合意範圍內為判決；法院為協商判決所科之刑，以宣告
    緩刑或二年以下有期徒刑、拘役或罰金為限」之規定者外，
    檢察官與被告均不得上訴。
六、如有前項得上訴之情形，得自收受宣示判決筆錄送達之日起
    10日內，向本院提出上訴書狀（請附繕本），上訴於第二審
    法院（請勿「逕送上級法院」）。
中　　華　　民　　國　　96　　年　　7 　　月　　12　　日
            刑事第三法庭  法  官  林惠君
以上正本證明與原本無異。
中　　華　　民　　國　　96　　年　　7 　　月　　12　　日
                          書記官  蔣淑君
附錄本案論罪科刑法條全文
刑法第213條
公務員明知為不實之事項，而登載於職務上所掌之公文書，足以生
損害於公眾或他人者，處1年以上7年以下有期徒刑。
